【裁判字號】    94,訴,41
【裁判日期】    950317
【裁判案由】    違反毒品危害防制條例
【裁判全文】
臺灣新竹地方法院宣示判決筆錄            94年度訴字第41號
公  訴  人  臺灣新竹地方法院檢察署檢察官
被      告  乙○○  39歲民.
                    （另案在臺灣新竹監獄執行中）
指定辯護人  本院公設辯護人  甲○○
上列被告因違反毒品危害防制條例案件，檢察官提起公訴（93年
度毒偵字第1045、1129號），及移送併案審理（臺灣新竹地方法
院檢察署93年度毒偵字第1436號、94年度毒偵字第337 號、臺灣
桃園地方法院檢察署94年度毒偵字第4323號）後，聲請改依協商
程序而為判決，本院於中華民國95年3 月17日下午5 時，在本院
刑事第九法庭宣示判決，出席職員如下：
法官起立朗讀判決主文、犯罪事實要旨、處罰條文，及告以上訴
限制、期間並提出上訴狀之法院，且諭知記載其內容：
一、主  文：
    乙○○連續施用第一級毒品，處有期徒刑貳年。
    扣案之海洛因包（其中壹包毛重零點伍公克；另貳包毛重
    合計壹點壹公克，淨重合計零點肆伍公克、空包裝重合計零
    點捌壹公克）、安非他命貳包（毛重分別為零點肆公克及零
    點公克）及海洛因殘渣袋壹個均沒收銷燬之。
二、犯罪事實要旨：
（一）乙○○前曾於民國90年間因違反毒品危害防制條例案件，
      經本院於90年9 月20日以90年度訴字第190 號就施用第一
      級毒品部分判處有期徒刑8 月，施用第二級毒品部分判處
      有期徒刑8 月，定應執行刑為有期徒刑1 年2 月，於90年
      10月8 日確定；又於91年間因違反毒品危害防制條例案件
      ，經本院於92年1 月29日以92年度訴字第37號判處有期徒
      刑1 年2 月，於92年2 月24日確定，嗣二案接續執行，於
      93年4 月2 日假釋出監，刑期本應至93年12月23日期滿，
      仍在假釋期間（尚不構成累犯）。
（二）乙○○前曾於87年間因施用毒品案件，經本院裁定送勒戒
      處所施以觀察、勒戒後，認無繼續施用毒品傾向，而經本
      院於87年9 月29日以87年度易字第836 號為免刑判決，於
      87年10月19日確定。其又於前揭免刑判決後5 年內之88年
      間，因施用毒品案件，經臺灣新竹地方法院檢察署檢察官
      聲請，而經本院於88年2 月22日以88年度毒聲字第218 號
      裁定送勒戒處所觀察、勒戒，旋因觀察、勒戒後，因認有
      繼續施用毒品傾向，再經臺灣新竹地方法院檢察署檢察官
      聲請，而經本院於88年7 月5 日以88年度毒聲字第1206號
      裁定令入戒治處所施以強制戒治1 年。其此部分施用毒品
      犯行，並經臺灣新竹地方法院檢察署檢察官起訴，而經本
      院於88年11月6 日以88年度竹北簡字第313 號判處有期徒
      刑6 月，於88年12月6 日確定。至其強制戒治部分，因執
      行屆滿3 月且成效評定合格，復經臺灣新竹地方法院檢察
      署檢察官聲請，而經本院於88年12月17日以88年度毒聲字
      第2595號裁定停止戒治，所餘戒治期間交付保護管束，並
      於89年3 月2 日出所，保護管束期間至89年5 月27日期滿
      ，未經撤銷保護管束，而視為強制戒治執行期滿。其又於
      前揭強制戒治執行完畢5 年內之90年間，因施用毒品案件
      ，經臺灣新竹地方法院檢察署檢察官聲請，而經本院於90
      年3 月22日以90年度毒聲字第522 號裁定裁定令入戒治處
      所施以強制戒治1 年。其此部分施用毒品犯行，並經臺灣
      新竹地方法院檢察署檢察官起訴，而經本院於90年9 月20
      日以90年度訴字第190 號就施用第一級毒品部分判處有期
      徒刑8 月，施用第二級毒品部分判處有期徒刑8 月，定應
      執行刑為有期徒刑1 年2 月，於90年10月8 日確定。至其
      強制戒治部分，因執行屆滿3 月且成效評定合格，復經臺
      灣新竹地方法院檢察署檢察官聲請，而經本院於91年3 月
      21日以91年度毒聲字第297 號裁定停止戒治，所餘戒治期
      間交付保護管束，並於91年4 月17日出所，保護管束期間
      原應至91年7 月12日期滿。嗣其因於保護管束期間，又施
      用毒品，違反保護管束期間應遵守事項情節重大，而經臺
      灣新竹地方法院檢察署檢察官聲請，經本院於91年5 月20
      日以91年度毒聲字第516 號裁定撤銷停止戒治，令入戒治
      處所施以強制戒治，於91年10月7 日執行期滿。至其此部
      分施用毒品犯行，復經臺灣新竹地方法院檢察署檢察官起
      訴，而經本院於92年1 月29日以92年度訴字第37號判處有
      期徒刑1 年2 月，於92年2 月24日確定。
（三）詎乙○○仍未戒除毒癮，於前開強制戒治執行完畢後5 年
      內，又基於施用第一級毒品海洛因及第二級毒品安非他命
      之概括犯意，自93年7 月間某日起至94年7 月19日止，在
      其住處等處，或以將第一級毒品海洛因和第二級毒品安非
      他命均置放在玻璃球吸食器內用火燒烤，或單獨將第二級
      毒品安非他命置放在玻璃球吸食器內用火燒烤，均係讓其
      熔化起煙霧，再吸食所產生之煙霧之方式，連續同時施用
      第一級毒品海洛因及第二級毒品安非他命多次，或單獨施
      用第二級毒品安非他命多次。嗣分別（一）於93年9 月2
      日，其因違反毒品危害防制條例案件在假釋期間中，而經
      臺灣新竹地方法院檢察署觀護人將其親採封緘之尿液送驗
      結果呈安非他命陽性反應因而查獲。（二）於93年10月2
      日16時30分許，在新竹縣湖口鄉○○路○ 段32號處為警查
      獲，並扣得乙○○所有之第一級毒品海洛因1 包（毛重0.5
      公克）及非屬乙○○所有之第一級毒品海洛因4 包（毛重
      合計8.1 公克）、第二級毒品安非他命1 包（毛重0.4 公
      克）、葡萄糖1 包（毛重6.6 公克）、小湯匙3 支、分裝
      袋36個、吸食器1 個等物。（三）於93年11月19日14時30
      分許，在新竹縣新豐鄉瑞興村7鄰130之3 號2 樓處為警查
      獲，並扣得乙○○所有之第二級毒品安非他命1 包（毛重
      0.4 公克）及海洛因殘渣袋1 個等物。（四）於94年1 月
      24日22時50分許，在新竹縣湖口鄉○○村○○街1 巷1 號
      4 樓之3 處為警查獲，並扣得非屬乙○○所有之第一級毒
      品海洛因7 包（毛重合計54.79 公克）、第二級毒品安非
      他命2 包（毛重合計0.9 公克）、安非他命殘渣袋2 個、
      分裝袋78個、安非他命吸食器1 組、海洛因殘渣袋6 個、
      分裝匙6 支、止血帶1 條、注射針筒9 支、磅秤1 臺、裝
      置毒品用之黑色小錢包1 個、黑色小皮包1 個及白色小袋
      子1 只等物。（五）於94年7 月20日22時50分許，在桃園
      縣楊梅鎮○○街108 號前為警查獲，並扣得乙○○所有之
      第一級毒品海洛因2 包（毛重合計1.1 公克、淨重合計
      0.45公克、空包裝重合計0.81公克）及第二級毒品安非他
      命1 包（毛重0.3 公克）等物。
三、扣案之海洛因3 包（其中1 包毛重0.5 公克；另2 包毛重合
    計1.1 公克，淨重合計0.45公克、空包裝重合計0.81公克）
    及安非他命2 包（毛重分別為0.4 公克及0.3 公克），分別
    為第一級毒品及第二級毒品，應均依毒品危害防制條例第18
    條第1 項前段之規定宣告沒收銷燬之。又扣案之海洛因殘渣
    袋1 個，因海洛因與袋子已無法分離，應視同為第一級毒品
    ，亦應依毒品危害防制條例第18條第1 項前段之規定宣告沒
    收銷燬之。至其餘扣案之毒品、葡萄糖、小湯匙、分裝袋、
    吸食器、殘渣袋、分裝匙、止血帶、注射針筒、磅秤及皮包
    、錢包等物，因和被告所犯本案無關，且均非被告所有之物
    ，業據被告供述在卷，且上揭扣案物為警查獲當時，查獲地
    點並非被告之住處，且同案被查獲者尚有多人，是以尚難以
    查獲狀態而認扣案物等確與被告所犯本案相關或為被告所有
    之物，此外，復查無其他積極證據足資認定確與被告所犯本
    案有關或為被告所有之物，爰不予以宣告沒收銷燬或沒收之
    ，附此敘明。
四、處罰條文：
    毒品危害防制條例第10條第1 項、第2 項。
五、協商判決除有刑事訴訟法第454 條之4 第1 項第1 款於本訊
    問程序終結前，被告撤銷協商合意或檢察官撤回協商聲請者
    ；第2 款被告協商之意思非出於自由意志者；第4 款被告所
    犯之罪非第455 條之2 第1 項所定得以協商判決者；第6 款
    被告有其他較重之裁判上一罪之犯罪事實者；第7 款法院認
    應諭知免刑或免訴、不受理者情形之一，及違反同條第2 項
    「法院應於協商合意範圍內為判決；法院為協商判決所科之
    刑，以宣告緩刑或2 年以下有期徒刑、拘役或罰金為限」之
    規定者外，檢察官與被告均不得上訴。
六、如有前項得上訴之情形，得自收受宣示判決筆錄送達之日起
    10日內，向本院提出上訴書狀，上訴於第二審法院。
中    華    民    國    95    年     3    月    17    日
                  刑事第五庭    書  記  官  汪淑菁
                                法      官  楊惠芬
以上筆錄正本係照原本作成。
中    華    民    國    95    年    3     月    20    日
                                書  記  官  汪淑菁
附錄本案論罪科刑法條：
毒品危害防制條例第10條：
施用第一級毒品者，處6 月以上5 年以下有期徒刑。
施用第二級毒品者，處3 年以下有期徒刑。


司法院資訊處製作；財團法人民間司法改革基金會備份。
